臺灣新竹地方法院刑事判決　
109年度易字第373號
公  訴  人  臺灣新竹地方檢察署檢察官
被      告  范振煌


上列被告因贓物案件，經檢察官提起公訴（109年度偵字第440號
、109年度偵字第1373號），嗣被告於準備程序中就被訴事實一
即媒介贓物部分為有罪之陳述，經本院告知簡式審判程序之旨，
並聽取被告與公訴人之意見後，本院合議庭裁定由受命法官獨任
進行簡式審判程序，判決如下：
    主  文
范振煌犯媒介贓物罪，累犯，處有期徒刑參月，如易科罰金，以
新臺幣壹仟元折算壹日。
未扣案之犯罪所得新臺幣柒萬陸仟元沒收，於全部或一部不能沒
收或不宜執行沒收時，追徵其價額。
    事  實
一、范振煌明知劉純光（所涉竊盜部分經本院以108年度易字第7
    42號判決確定）於民國108年5月初某日，在新竹縣芎林鄉中
    正橋所交付之四座翡翠係來路不明之贓物（係劉純光於108
    年4月28日凌晨3時許，在新竹縣○○鎮○○里○○○0鄰0000號劉世
    達屋內竊取之財物），竟基於媒介贓物之犯意，同意媒介出
    售上揭四座翡翠，並經年籍不詳綽號「小胖」之成年男子尋
    得某不詳買家後，以新臺幣（下同）23萬6,000元（偵查檢
    察官於110年10月26日補充理由書雖逕予更正為20萬元，惟
    此未經公訴檢察官於本院110年11月3日庭期中加以引用並修
    正之）之代價，將上揭四座翡翠出售予該不詳買家，扣除8
    萬元仲介費與「小胖」、交與劉純光8萬元後，范振煌分得7
    萬6,000元。
二、案經劉世達訴由新竹縣政府警察局新埔分局報告臺灣新竹地
    方檢察署檢察官偵查起訴。
    理  由
一、訊據被告范振煌對於前揭犯罪事實均坦承不諱（院卷第79、
    227、316、322-323頁），並經證人即告訴人劉世達、證人
    劉純光於警詢中證述明確（他字卷第14、31-33頁），且有
    臺灣新竹地方檢察署108年度偵字第5915號、7387號起訴書
    、本案四座翡翠鑑定書等在卷可查（偵440號卷第24-25、他
    卷第27-28頁），足認被告自白與事實相符，是本案事證明
    確，被告所為足堪認定，應予依法論科。
二、法律適用：
(一)核被告所為，係犯刑法第349條第1項之媒介贓物罪。
(二)被告前因違反槍砲彈藥刀械管制條例、毒品危害防制條例等案件，經臺灣高等法院以98年度聲字第3505號裁定應執行有期徒刑6年2月（相關案號：本院97年度訴字第399號、97年度訴字第463號、97年度訴字第698號、臺灣高等法院98年度上訴字第1476號）；又因違反毒品危害防制條例、贓物等案件，經本院以98年度聲字第1485號裁定應執行有期徒刑2年6月（相關案號：本院98年度審訴字第11號、98年度審易字第88號），上開案件接續執行，於97年11月20日入監，於106年4月10日執行完畢等情，有臺灣高等法院被告前案紀錄表附卷可稽，是其於徒刑執行完畢後5年內，故意再犯本件有期徒刑以上之罪，依刑法第47條第1項規定，構成累犯，茲參酌司法院釋字第775號解釋意旨，衡以被告曾因同質性之贓物罪經判刑確定，卻仍未能戒慎其行，再犯本案犯罪，顯見其刑罰之反應力薄弱，是認加重最低本刑無罪刑不相當之情形，爰依刑法第47條第1項之規定加重其刑。　　　　
三、量刑審酌：
    爰以行為人之責任為基礎，審酌被告媒介贓物所造成告訴人
    之財產損害非微，就此部分不為被告有利之考量；犯後態度
    部分，被告於偵審中均坦承犯行，為被告有利之考量；犯罪
    動機、目的、所受刺激部分，被告無非係基於不勞而獲錢財
    之心態始為本案犯罪，與一般贓物犯行之行為人之普遍心態
    並無差異，除此之外尚不足認定有何進一步之主觀目的，不
    為被告不利考量；所受刺激部分，本案難認其係受有何等不
    當之外在刺激始致犯罪，不為被告不利考量；生活狀況、智
    識程度、品行部分，被告於審理中自述高中畢業之教育程度
    、從事販魚工作、家庭經濟狀況勉持（院卷第322頁）等一
    切情狀，量處如主文所示之刑，並諭知易科罰金之折算標準
    。
四、沒收：
    未扣案之7萬6,000元，為被告本案犯罪所得，且於犯罪既遂
    時經被告取得事實上支配權，而為屬於被告之物，應依刑法
    第38條之1第1項、第3項規定宣告沒收，於全部或一部不能
    沒收或不宜執行沒收時，追徵其價額。
據上論斷，應依刑事訴訟法第273條之1第1項、第299條第1項前
段，判決如主文。
本案經檢察官王遠志提起公訴，由檢察官邱宇謙到庭執行職務。
中　　華　　民　　國　　110 　年　　11　　月　　30　　日
                  刑事第九庭  法　官  李建慶
以上正本證明與原本無異。  
如不服本判決應於收受送達後20日內向本院提出上訴書狀，並應
敘述具體理由；其未敘述上訴理由者，應於上訴期間屆滿後20日
內向本院補提理由書（均須按他造當事人之人數附繕本）「切勿
逕送上級法院」。告訴人或被害人如對於本判決不服者，應具備
理由請求檢察官上訴，其上訴期間之計算係以檢察官收受判決正
本之日期為準。
中　　華　　民　　國　　110 　年　　11　　月　　30　　日
                              書記官  張慧儀
附錄本判決論罪法條：
刑法第349條第1項
收受、搬運、寄藏、故買贓物或媒介者，處5 年以下有期徒刑、
拘役或科或併科50萬元以下罰金。